【裁判字號】    88,易,1728
【裁判日期】    890128
【裁判案由】    賭博
【裁判全文】
臺灣桃園地方法院刑事判決                        八十八年度易字第一七二八號
    公  訴  人  臺灣桃園地方法院檢察署檢察官
    被      告  己○○
                丁○○
                丙○○
                辛○○
右列被告因賭博案件，經檢察官提起公訴（八十八年度偵字第一三二三號、第一０六
一八號），本院判決如左：
        主  文
丁○○、辛○○連續在公眾得出入之場所賭博財物，各處罰金壹仟伍佰元，如易服勞
役均以參佰元折算壹日。
己○○、丙○○在公眾得出入之場所賭博財物，各處罰金壹仟元，如易服勞役均以參
佰元折算壹日。
扣案之賭博機台（含ＩＣ板）參拾伍台、賭資新台幣壹萬肆仟肆佰元均沒收。
        事  實
一、緣戊○○（經本院於八十九年一月二十八日判處有期徒刑六月）於民國八十七年
    十一月十九日，以新台幣（下同）三十萬元，向前手張明察（曾於同址經營賭博
    ，本院審理中）頂下坐落桃園市○○街一四○號一樓之「大富翁遊藝場」，為負
    責人，並於八十七年十一月十九日起，以月薪二萬七千元僱用有犯意聯絡及行為
    分擔之庚○○為現場經理（經本院於八十九年一月二十八日判處有期徒刑五月）
    ，再由庚○○分別於八十七年十一月二十日及八十七年十二月二十一日起，均以
    月薪二萬元，僱用有犯意聯絡及行為分擔之乙○○（原名張乙○○）、甲○○為
    開分員（二人均經本院於八十九年一月二十八日判處有期徒刑四月），在上址公
    眾得出入之場所擺設電動賭博機具滿天星三十五台，與不特定之賭客賭博財物，
    並以之為常業。賭客每繳交付三百元可開一千分，每次最少押二十分，最多可押
  八十分如押中則可得倍數不等之分數，賭客如不欲繼續把玩時，則可按其累計分
    數之高低，兌換同額現金。丁○○及辛○○則基於概括犯意，於八十八年一月間
    ，分別前往上址賭博二次及二、三次。嗣於八十八年一月十九日十一時三十分許
    ，適有賭客己○○、丁○○、丙○○、辛○○等四人在上址利用前揭賭博機具賭
    博財物時，為警查獲，並扣得上開賭博機台三十五台、賭資一萬四千四百元、會
    員卡二十八張、贈分表一張、記事簿一本及開分鑰匙二支等物。
二、案經桃園縣警察局桃園分局報請台灣桃園地方法院檢察署檢察官偵查起訴。
    理  由
一、訊據被告己○○、丁○○、丙○○、辛○○固坦承有於右揭時間、至上開遊藝場
    打玩電動玩具之行為，然矢口否認有賭博犯行，均辯稱：伊等並不知可兌換現金
    云云；被告丙○○、辛○○固於審理期日未到場應訊，然據其於警訊中所述，亦
    均辯稱：伊等並不知可兌換現金云云，惟查，本件係由喬裝賭客之警員劉宜宗進
    入上揭遊藝場內佯裝賭博，並經開分小姐通知被告庚○○將贏得之現金交予喬裝
    賭客之警員時始查獲本案，其證述：當時拿一千元交予乙○○開分，嗣機台分數
    至四千九百分時，向乙○○表示不玩，乙○○即要其稍候，跑向櫃台與庚○○陳
    述並再跑回看分數，庚○○隨即進入店內男廁後再出來，李女則跑來告稱放在衛
    生紙底下，其進入男廁，在衛生紙下果然發現現金四千九百元，乃通知在外守候
    之警力支援等語綦詳。核與被告乙○○於警訊時供承：「其只負責開洗分，現金
    交易由庚○○負責處理」、「．．客人進來時給的三百元，開一千分由我開．．
    」。及被告甲○○於警訊中亦供承：「賭客來玩最少要玩三百元，開一千分，．
    ．如客人玩到一定累積積分不想玩，其就通知經理庚○○處理．．」等情節相符
    。且苟如被告等所言及機台懸掛標語所示三百元玩到底（玩到不玩為止），不能
    兌換現金，則何須開分？又何須有贈分表？此外，復有扣案如事實欄所列機台三
    十五台、會員卡二十八張、贈分表一張、開分鑰匙二支、自庚○○身上取出之賭
    資九千五百元，及庚○○置於店內男廁衛生紙下欲付予喬裝警員之賭款四千九百
    元等扣案可證、並有現場照片十幀、警製違反社會秩序維護法案件現場紀錄一紙
    、被告戊○○當庭所繪與現場照片中所呈機台、廁所等設置位置相合之繪圖一張
    附卷可考。被告等所辯不知前開處所有賭博財物之情事，即屬虛妄而不可採信。
本件事證明確，被告等之犯行，均堪以認定。
二、核被告己○○、丁○○、丙○○、辛○○四人之所為，均係犯刑法第二百六十六
    條第一項前段之普通賭博罪。被告丁○○、辛○○先後多次犯行，時間緊接，犯
    罪構成要件相同，顯係基於概括犯意為之，為連續犯，應依刑法第五十六條之規
    定以一罪論，並加重其刑。爰審酌被告等之犯罪動機、目的、所生危害、所得利
    益及犯罪後之態度等一切情狀，分別量處如主文所示之刑，並均諭知易服勞役之
    折算標準，用資懲儆。
三、扣案之賭博機具共三十五台，為當場賭博之器具，連同賭資一萬四千四百元，均
    依刑法第二百六十六條第二項宣告沒收；另前述之會員卡二十八張、贈分表一張
    、記事簿一本及開分鑰匙二支等物，均非被告等四人所有之物，爰不另為沒收之
    諭知，附此敘明。
四、又被告己○○、丁○○、丙○○、辛○○四人均經合法傳喚未於審理期日到場，
    惟查本院既認其等所涉之罪名均係應專科罰金之案件，爰均不待其等陳述，逕行
    判決。
據上論斷，應依刑事法第二百九十九條第一項前段、第三百零六條，刑法第五十六條
、第二百六十六條第一項前段、第二項、第四十二條第二項、罰金罰鍰提高標準條例
第一條前段、第二條，判決如主文。
本案經檢察官張尹敏到庭執行職務。
中      華      民      國    八十九    年      六      月      二      日
                                臺灣桃園地方法院刑事第二庭
                                    法  官  曾 正 耀
右正本證明與原本無異。
如不服本判決，應於判決送達後十日內向本院提出上訴狀( 應附繕本 )，上訴於
臺灣高等法院。
                                    書記官  蘇     萱
中        華        民        國   八 十 九    年    六    月     二    日
附論罪科刑依據之法條：
刑法第二百六十六條第一項前段
刑法第二百六十六條
在公共場所或公眾得出入之場所賭博財物者，處一千元以下罰金，但以供人暫時娛樂
之物為賭博者，不在此限。
當場賭博之器具與在賭檯或兌換籌碼處之財物，不問屬於犯人與否，沒收之。


司法院資訊處製作；財團法人民間司法改革基金會備份。
